臺灣臺中地方法院民事裁定
110年度小上字第139號
上  訴  人  陳文雄  
被上訴人    和泰產物保險股份有限公司

法定代理人  莊瑞德  

上列當事人間請求損害賠償事件，上訴人對於民國110年10月20
日本院沙鹿簡易庭110年度沙小字第557號第一審小額民事判決提
起上訴，本院合議庭裁定如下：
    主    文
上訴駁回。
第二審訴訟費用新台幣壹仟伍佰元由上訴人負擔。
    理    由
一、按對於小額程序之第一審裁判之上訴，非以其違背法令為理
    由，不得為之，民事訴訟法第436條之24第2項定有明文。所
    謂判決違背法令，係指判決不適用法規或適用不當者，民事
    訴訟法第436條之32第2項準用同法第468條規定可參。且依
    同法第436條之25規定，小額程序之第二審上訴狀內應記載
    上訴理由，表明：(一)原判決所違背之法令及其具體內容；
    (二)依訴訟資料可認為原判決有違背法令之具體事實。而以
    判決有不適用法規或適用不當為上訴理由時，其上訴狀或理
    由書應有具體之指摘，並揭示該法規之條項或其內容，若係
    成文法以外之法則，應揭示該法則之旨趣，倘為司法院解釋
    或最高法院之判例，則應揭示該判解之字號或內容，如依民
    事訴訟法第469條所列第1款至第5款(第6款未準用，參照同
    法第436條之32第2項規定)事由提起上訴者，其上訴狀或理
    由書應揭示合於該條款之事實，上訴狀或理由書如未依此項
    方法表明者，即難認為已對原判決之違背法令有具體之揭示
    。故上訴理由如僅就原審取捨證據任加指摘，或僅引用原審
    判決時之攻擊防禦方法作為上訴理由，應認為未對原審判決
    有何具體之指摘，不得謂已合法表明上訴理由，其上訴均難
    認為合法(參見最高法院民國71年台上字第314號民事判例意
    旨)。又上訴不合法者，第二審法院應以裁定駁回之，為民
    事訴訟法第444條第1項前段所明定，依同法第436條之32第2
    項，於小額程序之上訴程序亦準用之。
二、本件上訴意旨略以：上訴人於108年6月8日下午7時50分許，
    駕車行經台中市沙鹿區臺灣大道7段與光華路交岔路口前，
    固與訴外人楊惠如駕駛車輛發生系爭事故，然上訴人車與楊
    惠如車並未發生碰撞，僅因上訴人車之車身較低，前導流板
    與楊惠如車之後導流板上下重疊而已，為何2車未發生碰撞
    ，上訴人仍須賠償？為什麼？等情。
三、經查：上訴人雖以上揭理由對小額事件提起第二審上訴，惟
    參酌原審判決記載、兩造在原審陳述及提出證據資料，可知
    上訴人僅就原審法院取捨證據之職權行使任加指摘，或援用
    原審法院審理時已提出之攻擊防禦方法作為上訴理由，並未
    具體表明原審判決究竟有何違背法令之處(例如：應適用何
    項法規而不適用，或所適用法規有何不當，或採擷證據有何
    違背證據法則等情事)，或依原審之訴訟資料有何判決違背
    法令情形，更未具體指明原審判決違反法令之條項或其內容
    ，揆諸首揭法條規定及說明，尚難認上訴人已合法表明上訴
    理由。從而，本件上訴為不合法，應予駁回。
四、依民事訴訟法第436條之32第1項準用同法第436條之19第1項
    規定，小額程序之第二審法院為訴訟費用之裁判時，應確定
    其訴訟費用額。查本件第二審訴訟費用額經審核後確定為新
    台幣1500元，應由敗訴之上訴人負擔，爰諭知如主文第2項
    所示。
五、結論：本件上訴為不合法，依民事訴訟法第436條之32第1項
    、第2項、第444條第1項前段、第95條、第78條、第436條之
    19第1項，裁定如主文。
中　　華　　民　　國　 110　　年　　12　　 月　　8　　日
              民事第四庭　審判長法  官　黃渙文

                                法　官　林宗成

                                法　官　林金灶

以上正本係照原本作成
本裁定不得抗告
中　　華　　民　　國　　110 　年　　12　　月　　8 　　日
                                書記官  張隆成